【裁判字號】    90,訴,1431
【裁判日期】    901231
【裁判案由】    清償借款
【裁判全文】
臺灣士林地方法院民事判決  九十年度訴字第一四三一號
    原      告  華南商業銀行股份有限公司
    法定代理人  丁○○
    訴訟代理人  甲○○
                乙○○
    被      告  丙○○
    被      告  戊○○
右當事人間請求清償借款事件，本院判決如左：
    主    文
被告應連帶給付原告新台幣佰零萬陸仟玖佰捌拾柒元，及自民國九十年二月二十
二日起至清償日止，按年息百分之八點二計算之利息，並自民國九十年三月二十二日
起至民國九十年九月二十一日止，按上開利率百分之十，自民國九十年九月二十二日
起至清償日止，按上開利率百分之二十計算之違約金。
訴訟費用由被告連帶負擔。
本判決第一項於原告以新臺幣壹佰零壹萬元為被告供擔保後，得假執行。
    事    實
甲、原告方面：
  一、聲明：如主文所示。
  二、陳述：被告丙○○以被告戊○○為連帶保證人，於民國八十八年九月十四日，
      向原告借用新台幣（下同）三百二十萬元，約定利息按年息百分之八點二計算
      ，逾期清償在六個月以內者，按上開利率百分之十，超過六個月者，按上開利
      率百分之二十計付違約金，借款期間自八十八年九月二十二日起至一百零三年
      九月二十二日止，被告丙○○應按月平均攤付本息，嗣被告丙○○於九十年二
      月二十二日起，即未依約清償本息，依兩造消費者貸款契約第九條第八項約定
      ，如有任何一宗債務不依約付息時，視為全部到期，為此依消費借貸及連帶保
      證之法律關係提起本件訴訟，請求被告連帶給付如主文所示之金額。
  三、證據：提出消費者貸款契約影本一件、長期擔保放款貸款本息還表影本一份為
      證。
乙、被告方面：
  一、聲明：駁回原告之訴及假執行之聲請。
  二、陳述：對原告之請求無意見，只是目前無資力還款。
    理    由
一、本件原告主張之事實，業據其提出消費者貸款契約、長期擔保放款貸款本息還表
    為證，核屬相符，且為被告所不爭執，被告雖辯稱現無資力還款，惟此並不得為
    解免其契約義務之抗辯，所辯尚難憑採，是原告之主張，自堪信為真實。
二、按借用人應於約定期限內，返還與借用物種類、品質、數量相同之物；以支付金
    錢為標的者，債權人得請求依法定利率計算之遲延利息。但約定利率較高者，仍
    從其約定利率；另當事人得約定債務人不履行債務時，應支付違約金；數人負同
    一債務，明示對於債權人各負全部給付之責任者，為連帶債務；連帶債務之債權
    人，得對於債務人中之一人或數人或其全體，同時或先後請求全部或一部之給付
    。連帶債務未全部履行前，全體債務人仍負連帶責任。民法第四百七十八條前段
    、第二百三十三條第一項、第二百五十條第一項、第二百七十二條第一項、第二
    百七十三條分別定有明文。本件被告丙○○以被告戊○○為連帶保證人向原告借
    款，尚欠原告本金三百零三萬六千九百八十七元及自九十年二月二十二日起至清
    償日止，按年息百分之八點二計算之利息；及自民國九十年三月二十二日起至民
    國九十年九月二十一日止，按上開利率百分之十，自民國九十年九月二十二日起
    至清償日止，按上開利率百分之二十計算之違約金，未為清償，已如前述，從而
    原告本於消費借貸及連帶保證之法律關係，訴請被告連帶給付如主文第一項所示
    金額，核屬有據，應予准許。
三、原告陳明願供擔保以代釋明聲請宣告假執行，核無不合，爰酌定相當擔保金額，
    准予宣告假執行。
四、據上論結，原告之訴為有理由，依民事訴訟法第八十五條第二項，判決如主文。
中      華      民      國    九十      年    十二    月    三十一     日
                                        臺灣士林地方法院民事第二庭
~B法      官  劉穎怡
右為正本係照原本作成。
如對本判決上訴須於判決送達後廿日內向本院提出上訴狀。
中      華      民      國    九十一    年      一    月        七     日
~B法院書記官  陳雪麗


司法院資訊處製作；財團法人民間司法改革基金會備份。
